# 待支付的费用记入本公司的费用吗

提问人：圣媛 时间：2020-06-12 10:35:00
请教：被审计公司A代股东支付评估费，发票开的是A。记入A费用还是挂股东往来？

回答人：chenyiwei
要看日后是否可以向股东收回该笔代垫费用。如果预计不能收回的，则鉴于此类费用应由股东还是被评估单位承担并无明文规定，建议在实际承担时计入管理费用处理。